【裁判字號】    94,重訴,79
【裁判日期】    950210
【裁判案由】    擄人勒贖等
【裁判全文】
臺灣臺北地方法院刑事判決              94年度重訴字第79號
公  訴  人  臺灣臺北地方法院檢察署檢察官
被      告  己○○○
                      樓
上列被告因擄人勒贖等案件，經檢察官提起公訴（94年度偵字第
18528號），甲○判決如下：
    主  文
己○○○共同連續意圖營利，聚眾賭博，處有期徒刑陸月，如易
科罰金，以佰元折算壹日。
    事  實
一、己○○○前於民國91年間，因賭博案件，經甲○於92年1月
    21 日92年度簡字第186號判處有期有期徒刑3月，如易科罰
    金以銀元300元（即新台幣900元）折算1日，並於同年3月3
    日確定在案（甫於94年9月30日易科罰金執行完畢，不構成
    累犯），猶不知警惕。
二、己○○○、乙○○（己○○○之婆婆，未據起訴）、丁○○
    （賭博部分未據起訴）及戊○○（未據起訴），基於共同抽
    頭以營利之概括犯意聯絡，自93年間某日起至94年3月4日止
    ，連續多次由乙○○提供其所承租位於臺北市萬華區○○○
    道120巷38弄22號3樓房屋作為賭博場所，並以麻將牌為賭具
    （未扣案且無證據證明未滅失），由己○○○或乙○○邀集
    丙○○、庚○○，及多名姓名不詳綽號「郭小姐」、「阿梅
    」、「阿建」、「永正」之成年人多數人及不特定人聚眾賭
    博財物，以每4人1桌賭博財物，並由丁○○（賭博部分未據
    起訴）、戊○○（未據起訴）在場輪流看管把風，其賭法係
    每台新台幣（下同）100元，每底金額新台幣300、500元或
    1,000元不等，而由己○○○、乙○○每「1將（4圈）」抽
    取1,200元、每次自摸者收取300元，作為抽頭金以營利。
三、案經臺北市政府警察局萬華分局報請偵辦。
    理  由
一、訊之被告己○○○固坦承有邀集朋友至臺北市萬華區○○○
    道120巷38弄22號3樓打麻將，惟矢口否認有認何賭博犯行，
    辯稱：我沒有提供場所聚眾賭博，上址是我婆婆乙○○承租
    居住，我自93年起就未居住上址，這些來打牌的朋友會自己
    算錢拿給我婆婆300元或500元買菜，並未抽頭營利云云。
二、經查：
  (一)本件認定事實所引用之本件卷內所有卷證資料（包含人證與
    文書證據、物證等證據），並無證據證明係公務員違背法定
    程序所取得，且被告於審判期日陳明：「（卷內所有之卷證
    資料均不排除證據能力，有何意見陳述？）沒有意見」，又
    本件被告以外之人於審判外之陳述，亦無刑事訴訟法第159
    條之1至3所規定之不得作為證據之情形，且卷內之文書證據
    ，亦無刑事訴訟法第159條之4之顯有不可信之情況與不得作
    為證據之情形，則依刑事訴訟法第159條至159條之5之規定
    ，本件認定事實所引用之本件卷證所有證據（包含人證與文
    書證據、物證等證據），均有證據能力，合先敘明。
  (二)被告於警詢時已坦稱：「（問：為何戊○○在警方調查筆錄
    稱受僱於妳，負責看管賭場？）他偶爾會過來幫我招呼賭客
    ，我偶爾會不固定拿錢給他，有人在賭博才會過來幫忙。」
    、「（問：94年3月4日當天賭場由何人看管？賭客由誰負責
    招攬？）我婆婆乙○○居住該處，平時由我婆婆乙○○看管
    ，賭客都是我負責打電話叫來」、「（問：丙○○在你家打
    麻將有多久時間？是否有發生過詐賭的情事？）丙○○雙方
    夫妻都曾到我家打麻將，雙方一星期約會來打4次麻將，有
    聽賭客說過丙○○有涉嫌詐賭」等語（見偵94年度偵字第
    18533號偵查卷第125至126頁。），於偵查中稱：「都是找
    朋友來打牌，有抽頭但都是買東西來給大家。（問：如何抽
    頭？）不一定，採300元底的就抽300元、50 0底的就抽500
    。1000底的就抽1200元。」、「（問：戊○○在該處顧場子
    ？）偶爾幫忙看場子，因為我身體不好。」、「何時開始找
    人來該處打牌？）去年」（見同上偵查卷第22 1頁），於甲○審理時供稱：「是我找朋友到臺北市萬華區○○○道120
    巷38弄22號3樓打牌的」，「那個只是朋友看我們在那邊打
    牌，300（元）、500（元）給我婆婆去買菜的」、「戊○○
    是有在那邊看場子沒有錯，是我兒子找過去的，因為他是我
    兒子的朋友，戊○○都是2,000、3,000（元）跟我拿錢」等
    語在卷（見甲○卷第96頁反面、第97頁），並據證人庚○○
    、丙○○於甲○審理時結證在卷，庚○○證稱：一將（4圈
    ）抽1,200元，該賭場是由被告己○○○經營等語，證人丙○○則證稱：被告己○○○負責招呼客人、準備茶水、香菸
    等東西，如果客人要借錢也是找己○○○，抽頭金由看場子
    的人負責等情；再證人戊○○於警詢時證稱：「我替己○○○看管麻將場」、「（問：你在該麻將場看管多久？」「93
    年10月間至94年3月後就沒有在賭場看管了」等語（見偵查
    卷第157頁）；另同案被告丁○○於審理時供承：「我家出
    入很複雜，我媽弄麻將6、7年」、「戊○○是我小時候的朋
    友，他有在我家幫忙顧麻將」、「我母親有開設賭場」、「
    丙○○是賭場之常客」、「94年3月4日上午6點是我去開門
    的沒有錯，我們家是一般公寓的門，我們家有裝攝影機，他
    們上樓梯到3樓門口，然後接電鈴，我們家的攝影機就裝在
    我們家三樓的門口，我看到拍攝的畫面，我看到2個人，我
    問他們找誰，他們說是阿昌叫他們來打牌，我們家門口面來
    是阿昌在顧的，阿昌已經2、2天沒有出現了，因為早上比較
    沒有人來打牌，所以我才會相信是阿昌介紹他們來的」等語
    （見甲○卷第29頁、第62反面至63頁），被告己○○○之自
    白應堪信與事實相符。復據證人乙○○於甲○審理時結證：
    臺北市萬華區○○○道120巷38弄22號3樓是我租的，租金是
    我付等語在卷，被告己○○○確實有招來賭客在乙○○所提
    供上址房屋聚眾賭博，已甚為明確；是其所辯：其沒有提供
    場所聚眾賭博乙節，顯非事實，而不足採。
  (二)次查，被告等依賭博每次輸贏之底之金額，每「1將（4圈）
    」可抽取1,200元之頭金，以麻將賭博之習慣，每回到場至
    少打「4將（16圈）」計算，每日至少可抽得頭金6,400元以
    上，遠超過一般受薪階級之薪資達數倍之多，亦核與所提供
    點心、菜餚之價格，顯然不成比例；其等意在圖利，已毋庸
    置疑。
  (三)綜上，堪認被告己○○○確為賭場主持人，且其與共同案被
    告丁○○以及乙○○、戊○○間各職所司、分工合作，罪證
    明確，被告己○○○意圖營利供給賭博場所及聚眾賭博犯行
    洵堪認定。
三、被告召來賭客、乙○○提供場所，聚眾供人打麻將賭博，其
    等所為係犯刑法第268條供給賭博場所、聚眾賭博罪。被告
    與同案被告丁○○及乙○○、戊○○，就上開意圖營利供給
    賭博場所及聚眾賭博犯行間有犯意聯絡及行為分擔，均為共
    同正犯。被告先後多次供給賭博場所、聚眾賭博罪犯行，時
    間緊接，方法相同，顯係基於概括犯意為之，為連續犯，應
    依刑法第56條規定分別論以連續意圖營利供給賭博場所罪及
    連續意圖營利聚眾賭博罪，並各加重其刑。被告所犯意圖營
    利供給賭博場所罪及意圖營利聚眾賭博二罪間，有方法、結
    果之牽連關係，應依刑法第55條規定，從一情節較重之連續
    意圖營利聚眾賭博罪處斷。起訴書未論連續犯及認從意圖營
    利提供場所賭博罪處斷，尚有未洽。爰審酌被告前於91 年
    間，因賭博案件，經甲○於92年1月21日92年度簡字第186
    號判處有期有期徒刑3月，並於同年3月3日確定在案，甫於
    94年9月30日易科罰金執行完畢，不構成累犯，猶不知警惕
    ，素行不佳，有臺灣高等法院被告前案紀錄表在卷可稽，並
    審酌被告犯罪之動機、目的、手段、經營賭場敗壞社會善良
    風氣、及其犯後否認犯行態度不佳等一切情狀，量處如主文
    所示之刑，並諭知易科罰金之折算標準。
據上論斷，應依刑事訴訟法第299條第1項前段、刑法第28條、第
56條、第268條、第55條、第41條第1項前段，罰金罰鍰提高標準
條例第1條前段、第2條，判決如主文。
本案經檢察官鄭克盛到庭執行職務
中    華    民    國    95    年    2     月    10    日
                  刑事第十三庭  審判長法  官  朱瑞娟
                                      法  官  吳佳薇
                                      法  官  陳慧萍
以上正本證明與原本無異。
如不服本判決，應於判決送達後10日內，向甲○提出上訴狀。
                                      書記官  何適熹
中    華    民    國    95    年    2     月    10    日
附錄本案論罪科刑法條：
中華民國刑法第268條
(圖利供給賭場或聚眾賭博罪)
意圖營利，供給賭博場所或聚眾賭博者，處3年以下有期徒刑，
得併科3千元以下罰金。


司法院資訊處製作；財團法人民間司法改革基金會備份。
